---
title: "DataSet_Analyiss"
author: "Paweł Gędłek, Andrzej Szaflarski"
date: "13 06 2020"
output:
  html_document: default
  pdf_document: default
---

```{r setup, include=FALSE}
knitr::opts_chunk$set(echo = TRUE)
library(MASS)
library(data.table)
library(class)
library(leaps)
library(dplyr)
library(boot)
library(tree)
library(gbm)
library(randomForest)
```

## Fifa17 dataset

https://www.kaggle.com/artimous/complete-fifa-2017-player-dataset-global?select=FullData.csv

### Content:
- 17,000+ players
- 50+ attributes per player ranging from ball skills aggression etc.
- Player's attributes sourced from EA Sports' FIFA video game series, including the weekly updates
- Players from all around the globe
- URLs to their homepage
- Club logos
- Player images male and female
- National and club team data

### Columns:
- 'Name' 
- 'Nationality' 
- 'National_Position' 
- 'National_Kit' 
- 'Club' 
- 'Club_Position' 
- 'Club_Kit' 
- 'Club_Joining' 
- 'Contract_Expiry' 
- 'Rating' 
- 'Height' 
- 'Weight' 
- 'Preffered_Foot' 
- 'Birth_Date' 
- 'Age' 
- 'Preffered_Position' 
- 'Work_Rate' 
- 'Weak_foot' 
- 'Skill_Moves' 
- 'Ball_Control' 
- 'Dribbling' 
- 'Marking' 
- 'Sliding_Tackle' 
- 'Standing_Tackle' 
- 'Aggression' 
- 'Reactions' 
- 'Attacking_Position' 
- 'Interceptions' 
- 'Vision' 
- 'Composure' 
- 'Crossing' 
- 'Short_Pass' 
- 'Long_Pass' 
- 'Acceleration' 
- 'Speed' 
- 'Stamina' 
- 'Strength' 
- 'Balance' 
- 'Agility' 
- 'Jumping' 
- 'Heading' 
- 'Shot_Power' 
- 'Finishing' 
- 'Long_Shots' 
- 'Curve' 
- 'Freekick_Accuracy' 
- 'Penalties' 
- 'Volleys' 
- 'GK_Positioning' 
- 'GK_Diving' 
- 'GK_Kicking' 
- 'GK_Handling' 
- 'GK_Reflexes'

Początkowo dane należało wyczyścić: m.in.: 
- dodać kolumny z skonwertowanymi danymi stringowymi na integery za pomocą techniki onehot encoding,

```{r, results='hide'}
Fifa <- read.csv("Fifa17_ext.csv", header = TRUE, na.strings = "?")
Fifa1h <- subset(Fifa, select = -c(X, Name, Nationality, Club, Club_Position, Club_Joining, Birth_Date, Preffered_Foot, Preffered_Position, Work_Rate))
na.omit(Fifa1h)
dim(Fifa1h)
```

```{r, results='hide'}
attach(Fifa)
head(Fifa1h)
```

# Regresja ratingu zawodnika względem wieku

Jako pierwszą postanowiono przeprowadzić analizę wpływu wieku zawodnika na jego rating.

## Regresja liniowa

W pierwszym kroku użyto regresji liniowej.

```{r}
ageRatingLinear <- lm(Rating ~ Age, data = Fifa)
summary(ageRatingLinear)
```

Prezentacja graficzna dopasowania:

```{r}
plot(Age, Rating)
abline(ageRatingLinear, col='blue')
```

## Regresja wielomianowa

Patrząc na powyższy wykres, ale także analizując logicznie zależność ogólnej oceny zawodnika od wieku wydaje się, że do pewnego momentu w karierze zawodnika jego **Rating** rośnie, a następnie powinien spadać.

Z tego względu postanowiono zbadać, czy istnieją oznaki istotnej nieliniowej zależności między **Age** a **Rating**.

Dopasowano model regresji wielomianowej trzeciego stopnia:

```{r}
ageRatingPoly <- lm(Rating ~ poly(Age, 3), data = Fifa)
summary(ageRatingPoly)
```

Porównując dopasowanie w modelu liniowym i wielomianowym można zauważyć m.in. wzrost statystki **Multiple R-squared** z **0.21** do **0.29**.
Potwierdza to, że zastosowanie nieliniowego modelu w tym przypadku jest jak najbardziej zasadne.

W celu dodatkowej wizualizacji różnicy w dopasowaniach, oba dopasowania przedstawiono na tle danych na jednym wykresie:

```{R}
plot(Age, Rating)
lines(sort(Age), fitted(ageRatingPoly)[order(Age)], col='red')
abline(ageRatingLinear, col='blue')
```

# Które cechy mają największy wpływ na Rating zawodnika? 

Na początku poszukujemy optymalnego zbioru cech, który ma największy wpływ na rating zawodnika.
W tym celu zastosujemy:
* regresję wielokrotną,
* selekcja cech w modelach liniowych,
* selekcja krokowa do przodu i wstecz
* drzewa regresyjne
* bagging
* lasy losoowe
* boosting


## Regresja wielokrotna

```{r}
lmFit.many <- lm(Rating ~ ., data = Fifa1h)
summary(lmFit.many)
```

Regresja wielokrotna wskazuję, że cechami na które warto zwrócić by uwagę w dalej analizie są m.in:
* Age
* Skill_Moves
* Ball_Control
* Standing_Tackle
* Reactions
* Attacking_Position
* Composure
* Short_Pass
* Speed
* Strength
* Heading
* GK_Positioning    
* GK_Diving                 
* GK_Kicking         
* GK_Handling       
* GK_Reflexes       
* Preffered_Position

```{r, message=FALSE}
Fifa_selected <- select(Fifa1h, Rating, Age, Skill_Moves, Ball_Control, Standing_Tackle, Reactions, Attacking_Position, Composure, Short_Pass, Speed, Strength, Heading, GK_Positioning, GK_Diving, GK_Kicking, GK_Handling, GK_Reflexes, Preffered_Position_encoded)
```

```{r}
lmFit <- lm(Rating ~ ., data = Fifa_selected)
summary(lmFit)
```

Z powyższej krótkiej analizy regresji wielokrotnej wynika, że najważniejszym współczynnikami z punktu widzenia Ratingu zawodnika są:

- Reactions
- Heading
- Ball_Control
- Speed
- Strength
- Standing_Tackle

## Selekcja cech modelu liniowego

```{r, results='hide'}
fit.bs <- regsubsets(Rating ~ ., data = Fifa1h[1:2000,], nvmax = 47)
fit.bs.summary <- summary(fit.bs)
fit.bs.summary
```


Obiekt zwracany przez funkcję summary.regsubsets() zawiera informacje umożliwiające zidentyfikowanie globalnie najlepszego pozdbioru cech, np. miarę Cp.

```{r}
fit.bs.summary$cp
```

```{r}
bic.min <- which.min(fit.bs.summary$bic)
bic.min
fit.bs.summary$bic[bic.min]
```

```{r}
plot(fit.bs.summary$bic, xlab = "Liczba zmiennych", ylab = "BIC", col = "green",
     type = "b", pch = 20)
points(bic.min, fit.bs.summary$bic[bic.min], col = "red", pch = 9)
```

```{r}
plot(fit.bs, scale = "bic")
```

```{r}
coef(fit.bs, id = 17)
```
```{r, results='hide'}
fit.forward <- regsubsets(Rating ~ ., data = Fifa1h[1:nrow(Fifa1h)/2,], nvmax = 47, method = "forward")
fit.forward.summary <- summary(fit.forward)
fit.forward.summary
```
```{r, results='hide'}
fit.backward <- regsubsets(Rating ~ ., data = Fifa1h[1:nrow(Fifa1h)/2,], nvmax = 47, method = "backward")
fit.backward.summary <- summary(fit.backward)
fit.backward.summary
```
```{r}
fit.backward.summary$cp
fit.forward.summary$cp
```

```{r}
bic.min <- which.min(fit.backward.summary$bic)
bic.min
fit.backward.summary$bic[bic.min]
```

```{r}
bic.min <- which.min(fit.forward.summary$bic)
bic.min
fit.forward.summary$bic[bic.min]
```


```{r}
plot(fit.backward.summary$bic, xlab = "Liczba zmiennych", ylab = "BIC", col = "green",
     type = "b", pch = 20)
points(bic.min, fit.backward.summary$bic[bic.min], col = "red", pch = 9)
```

```{r}
plot(fit.backward, scale = "bic")
```

```{r}
coef(fit.backward, id = 30)
```

## Drzewa decyzyjne

### Drzewa regresyjne

```{r}
rating.tree <- tree(Rating ~ ., data = Fifa1h)
summary(rating.tree)
```

```{r}
plot(rating.tree)
text(rating.tree, pretty = 0)
```

```{r}
rating.tree
```

```{r}
set.seed(1)
n <- nrow(Fifa1h)
train <- sample(1:n, n / 2)
test <- -train
rating.tree <- tree(Rating ~ ., data = Fifa1h, subset = train)
rating.pred <- predict(rating.tree, newdata = Fifa1h[test,])
mean((rating.pred - Fifa1h$Rating[test])^2)
```

```{r}
rating.cv <- cv.tree(rating.tree)
plot(rating.cv$size, rating.cv$dev, type = "b")
```

```{r}
rating.pruned <- prune.tree(rating.tree, best = 12)
plot(rating.pruned)
text(rating.pruned)
```

```{r}
rating.bag <- randomForest(Rating ~ ., data = Fifa1h[1:2000,], mtry = 10, importance = TRUE, na.action=na.roughfix)
rating.bag
```
```{r}
plot(rating.bag, type = "l")
```
```{r}
importance(rating.bag)
```
```{r}
varImpPlot(rating.bag)
```

## Lasy losoowe

```{r}
set.seed(2)
rating.rf <- randomForest(Rating ~ ., data = Fifa1h[1:2000,], subset = train,
                         importance = TRUE, na.action=na.roughfix)
rating.pred.rf <- predict(rating.rf, newdata = Fifa1h[test,])
mean((rating.pred.rf - Fifa1h$Rating[test])^2)
```

```{r}
plot(rating.rf, type = "l")
```
```{r}
importance(rating.rf)
```
```{r}
varImpPlot(rating.bag)
```

### Boosting

```{r}
rating.boost <- gbm(Rating ~ ., data = Fifa1h[1:2000,], distribution = "gaussian",
                  n.trees = 5000, interaction.depth = 4)
rating.boost
```

```{r}
summary(rating.boost)
```

Podsumowanie najlepszego doboru cech:

| Nazwa metody doboru cech | Najważniejsze cechy |
| -- | -- |
| Regresja wielokrotna | Reactions, Heading, Ball_Control |
| Selekcja cech modelu liniowego | Skill_Moves, Reactions, Contract_Expiry |
| Selekcja krokowa do przodu i wstecz | Skill_Move, Reactions, Ball_Control |
| Drzewa regresyjne | Reactions, Ball_Control, Marking |
| Bagging | Reactions, Standing_Tackle, Ball_Control |
| Lasy losowe | Reactions, Ball_Control, Standing_Tackle |
| Boosting | Reactions, Ball_Control, Standing_Tackle |

## Walidacja krzyżowa wybranych cech

```{r}
set.seed(2)
validation.set <- Fifa1h[-train,]
max.degree <- 11
mse <- rep(0, times = max.degree)
for (i in 1:max.degree) {
  fit.lm <- lm(Rating ~ poly(Reactions, degree = i), data = Fifa1h, subset = train)
  mse[i] <- mean((validation.set$Rating - predict(fit.lm, validation.set))^2)
}
mse
```
```{r}
plot(mse, ylab = "MSE", type = "b", pch = 20, col = "blue")
```

```{r}
lmFitSimple <- lm(Rating ~ Reactions, data = Fifa1h)
summary(lmFitSimple)
```
```{r}
plot(Reactions, Rating)
abline(lmFitSimple)
```
```{r}
plot(lmFitSimple)
```

Porównując z regresja nieliniową dla optymalnego wielomianu 9 stopnia:

```{r}
lmFit9 <- lm(Rating ~ poly(Reactions, 9))
anova(lmFitSimple, lmFit9)
```

# Wybrane ciekawsze analizy poszczególnych parametrów

## BMI piłkarzy

Przy pomocy parametrów wzrostu i wagi wyznaczono BMI dla każdego zawodnika.

Na wykresie przedstawiono wartość BMI dla rankigu zawodników. Na czerwono zaznaczono granice wartości określanych jako "in the healthy weight range".

```{r}
BMI = Weight / (Height / 100)^2

plot(Rating, BMI)
abline(h=18.5, col="red")
abline(h=24.9, col="red")
```

Wnioski:

* Bardziej prawdopobonbe jest, że profesjonalny piłkarz ma naddwagę niż niedowagę
* Najlepsi piłkarze w zdecydowanej większości znajdują się w zakresie zdrowej wartości BMI.

## Pozycja zawodnika a parametry jakościowe

W następnej kolejności zbadano jak pozycja na jakiej występuje zawodnik ma wpływ na jego wybrane parametry. Celem było zbadanie, czy w rzeczywistości na pewnych pozycjach niezbędne jest posiadanie odpowiednich cech.

### Szybkość

Piewszym znanym twierdzeniem jest, teza, że skrzydłowy musi być przede wszystkim szybki. Postanowiono zbadać czy zebrane dane potwierdzają taką tezę.

W tym celu kolumnę zbadano średnią i medianę wartości *Speed* w zależności od kolumny *Club_position*.

```{r}
position_speed <- data.frame(Club_Position, Speed)
mean_speed = aggregate(.~Club_Position, data=position_speed, mean)
print(head(mean_speed[order(-mean_speed[,2]),], 10))

median_speed = aggregate(.~Club_Position, data=position_speed, median)
print(head(median_speed[order(-median_speed[,2]),], 10))
```

Wyjaśnienia powyższych skrótóW:

* LW - Left Winger
* RW - Right Winger
* RM - Right Midfielder
* LM - Left Midfielder
* RWB - Right Winger Back
* LWB - Left Winger Back
* LAM - Left Attacking Midfielder
* RB - Right Back
* LB - Left Back
* RAM - Right Attacking Midfielder

Powyższe zestawienie potwierdza, że boczni zawodnicy, w szczególności skrzydłowi powinni cechować się znaczną szybkością.

### Wzrost

Oczywistym jest, że najwyższym wzrostem powinni cechować się bramkarze. Inne znane tezy mówią, że wysocy powinni być równieć środkowi obrońcy. Czasami mówi się również, że wzrost może być dużym atutem naspastników. W celu sprawdzenia takiej zależności przeprowadzono analizę analogiczną jak poprzednio jednak z wykorzystaniem parametru *Height* zamiast *Speed*.

```{r}
position_height <- data.frame(Club_Position, Height)
mean_height = aggregate(.~Club_Position, data=position_height, mean)
print(head(mean_height[order(-mean_height[,2]),], 5))

median_height = aggregate(.~Club_Position, data=position_height, median)
print(head(median_height[order(-median_height[,2]),], 5))
```

Powyższe wyniki potwierdzają, że w czołówce pozycji pod względem wzrostu znajdują się bramkarze, oraz środkowi obrońcy (CB - Center Back)

### Wytrzymałość

Często mówi się, że najwięcej biegać muszą defensywni pomocy. W celu weryfikacji czy w parametrach zawodników można znaleźć taką zależność przeprowadzono analizę poziomu wytrzymałości w zależności od pozycji zajmowanej na boisku.

```{r}
position_stamina <- data.frame(Club_Position, Stamina)
mean_stamina = aggregate(.~Club_Position, data=position_stamina, mean)
print(head(mean_stamina[order(-mean_stamina[,2]),], 5))

median_stamina = aggregate(.~Club_Position, data=position_stamina, median)
print(head(median_stamina[order(-median_stamina[,2]),], 5))
```

Również te wyniki potwerdziły słuszność wcześniej wymienionej tezy.

Największą wytrzymałością cechowali się zawodnicy na pozycji DM (Defensive Midfielder).






