---
title: "DataSet_Analyiss"
author: "Paweł Gędłek, Andrzej Szaflarski"
date: "13 06 2020"
output: html_document
---

```{r setup, include=FALSE}
knitr::opts_chunk$set(echo = TRUE)
library(MASS)
library(data.table)
library(class)
library(leaps)
```

## Fifa17 dataset

https://www.kaggle.com/artimous/complete-fifa-2017-player-dataset-global?select=FullData.csv

### Content:
- 17,000+ players
- 50+ attributes per player ranging from ball skills aggression etc.
- Player's attributes sourced from EA Sports' FIFA video game series, including the weekly updates
- Players from all around the globe
- URLs to their homepage
- Club logos
- Player images male and female
- National and club team data

### Columns:
- 'Name' 
- 'Nationality' 
- 'National_Position' 
- 'National_Kit' 
- 'Club' 
- 'Club_Position' 
- 'Club_Kit' 
- 'Club_Joining' 
- 'Contract_Expiry' 
- 'Rating' 
- 'Height' 
- 'Weight' 
- 'Preffered_Foot' 
- 'Birth_Date' 
- 'Age' 
- 'Preffered_Position' 
- 'Work_Rate' 
- 'Weak_foot' 
- 'Skill_Moves' 
- 'Ball_Control' 
- 'Dribbling' 
- 'Marking' 
- 'Sliding_Tackle' 
- 'Standing_Tackle' 
- 'Aggression' 
- 'Reactions' 
- 'Attacking_Position' 
- 'Interceptions' 
- 'Vision' 
- 'Composure' 
- 'Crossing' 
- 'Short_Pass' 
- 'Long_Pass' 
- 'Acceleration' 
- 'Speed' 
- 'Stamina' 
- 'Strength' 
- 'Balance' 
- 'Agility' 
- 'Jumping' 
- 'Heading' 
- 'Shot_Power' 
- 'Finishing' 
- 'Long_Shots' 
- 'Curve' 
- 'Freekick_Accuracy' 
- 'Penalties' 
- 'Volleys' 
- 'GK_Positioning' 
- 'GK_Diving' 
- 'GK_Kicking' 
- 'GK_Handling' 
- 'GK_Reflexes'

Początkowo dane należało wyczyścić: m.in.: 
- dodać kolumny z skonwertowanymi danymi stringowymi na integery za pomocą techniki onehot encoding,

```{R read_data}
Fifa <- read.csv("Fifa17_ext.csv", header = TRUE, na.strings = "?")
Fifa <- subset(Fifa, select = -c(X))
dim(Fifa)
```
```{r display_orig_data}
attach(Fifa)
head(Fifa)
```

# Regresja liniowa

## Prosta regresja liniowa

Z użyciem prostej regresji liniowej sprawdżmy jaki wpływ ma wiek zawodnika na jego ogólną ocenę.

```{r}
lmFitSimple <- lm(Rating ~ Age, data = Fifa)
summary(lmFitSimple)
```

Możemy sprawdzić poszczególne składowe modelu liniowego.

```{R}
lmFitSimple$coefficients
```

Następnie za pomocą funkcji predict() obliczamy przedziały ufności predykcji przewidujące średnie wartości

```{R}
predict(lmFitSimple, data.frame(Age = c(5, 10, 15)), interval = "confidence")
```

Prosta regresja liniowa na tle danych

```{R}
plot(Age, Rating)
abline(lmFitSimple)
```

## Regresja wielokrotna

```{r}
lmFit.many <- lm(Rating ~ Nationality_encoded + Club_encoded + Club_Kit + Height + Weight + Preffered_Foot_encoded + Age + Preffered_Position_encoded)
summary(lmFit.many)
```
## Nieliniowe transformacje predyktorów

```{R}
lmFit5 <- lm(Rating ~ poly(Age, 5))
summary(lmFit5)
```
```{R}
anova(lmFitSimple, lmFit5)
```

# Klasyfikacja

### TODO:
Bardziej skomplikowaną klasyfiklacje


```{r}
plot(Rating)
```

```{r}
fit.logistic <- glm(Preffered_Foot_encoded ~ Preffered_Position_encoded + Work_Rate_encoded + Nationality_encoded + Volleys + Penalties + Freekick_Accuracy, family = binomial, data = Fifa)
summary(fit.logistic)
```

```{r}
probs.logistic <- predict(fit.logistic, type = "response")
head(probs.logistic)
```

```{r}
pred.logistic <- ifelse(probs.logistic > 0.5, 1, 0)
conf.logistic <- table(pred.logistic, Preffered_Foot_encoded)
conf.logistic
```
```{r}
(conf.logistic[1, 2] + conf.logistic[2, 1]) / sum(conf.logistic)
mean(pred.logistic != Preffered_Foot_encoded)
```

```{r}
n = dim(Fifa)[1]
train = 1:n/2
Fifa.test = Fifa[(n/2+1):n,]
Preffered_Foot_encoded.test = Preffered_Foot_encoded[(n/2+1):n]
```


```{r}
fit.logistic <- glm(Preffered_Foot_encoded ~ Preffered_Position_encoded + Work_Rate_encoded + Nationality_encoded + Volleys + Penalties + Freekick_Accuracy, family = binomial, data = Fifa,subset = train)
summary(fit.logistic)
```

```{r}
probs.logistic <- predict(fit.logistic, Fifa.test, type = "response")
pred.logistic <- ifelse(probs.logistic > 0.5, 1, 0)
table(pred.logistic, Preffered_Foot_encoded.test)
```

```{r}
fit.logistic <- glm(Preffered_Foot_encoded ~ Volleys + Penalties + Freekick_Accuracy, family = binomial, data = Fifa,subset = train)
summary(fit.logistic)
```

```{r}
probs.logistic <- predict(fit.logistic, Fifa.test, type = "response")
pred.logistic <- ifelse(probs.logistic > 0.5, 1, 0)
table(pred.logistic, Preffered_Foot_encoded.test)
```

## LDA

```{r}
fit.lda <- lda(Preffered_Foot_encoded ~ Volleys + Penalties + Freekick_Accuracy, data = Fifa, subset = train)
fit.lda
```

```{r}
pred.lda <- predict(fit.lda, Fifa.test)
table(pred.lda$class, Preffered_Foot_encoded.test)
```

```{r}
max(pred.lda$posterior[, 2])
```

```{r}
max(pred.lda$posterior[, 1])
```

## QDA

```{r}
fit.qda <- qda(Preffered_Foot_encoded ~ Volleys + Penalties + Freekick_Accuracy, data = Fifa, subset = train)
fit.qda
```

```{r}
pred.qda <- predict(fit.qda, Fifa.test)
table(pred.qda$class, Preffered_Foot_encoded.test)
```

# kNN

```{r}
train.set <- Fifa[1:(n/2), c("Volleys", "Freekick_Accuracy")]
test.set <- Fifa[(n/2 + 1):n, c("Volleys", "Freekick_Accuracy")]
Preffered_Foot_encoded.train <- Preffered_Foot_encoded[1:(n/2)]
pred.knn.1 <- knn(train.set, test.set, Preffered_Foot_encoded.train, k = 1)
table(pred.knn.1, Preffered_Foot_encoded.test)
```

```{r}
mean(pred.knn.1[1:8793] != Preffered_Foot_encoded.test[1:8793])
```

# Selekcja cech dla modeli liniowych

```{r}
fit.bs <- regsubsets(Rating ~ . - (Name + Nationality + Club + Club_Position + Club_Joining + Birth_Date + Preffered_Foot + Preffered_Position + Work_Rate), data = Fifa, nvmax = 46)
summary(fit.bs)
```
```{r}
fit.bs.summary <- summary(fit.bs)
fit.bs.summary$cp
```
```{r}
bic.min <- which.min(fit.bs.summary$bic)
bic.min
fit.bs.summary$bic[bic.min]
```
```{r}
plot(fit.bs.summary$bic, xlab = "Liczba zmiennych", ylab = "BIC", col = "green",
     type = "b", pch = 20)
points(bic.min, fit.bs.summary$bic[bic.min], col = "red", pch = 9)
```

```{r}
plot(fit.bs, scale = "bic")
```

```{r}
coef(fit.bs, id = 6)
```

```{r}
lmFit.many <- lm(Rating ~ Ball_Control + Standing_Tackle + Reactions + Heading + GK_Handling + GK_Reflexes)
summary(lmFit.many)
```
```{r}
lmFit.Standing_Tackle <- lm(Rating ~ Standing_Tackle, data = Fifa)
summary(lmFit.Standing_Tackle)
```
```{R}
plot(Standing_Tackle, Rating)
abline(lmFit.Standing_Tackle)
```








